【裁判字號】    98,上訴,768
【裁判日期】    980819
【裁判案由】    毒品危害防制條例
【裁判全文】
臺灣高等法院臺南分院刑事判決         98年度上訴字第768號
上  訴  人
即  被  告  乙○○
                    （另案於臺灣臺南監獄臺南分監執行中）
上列上訴人因毒品危害防制條例案件，不服臺灣臺南地方法院98
年度訴字第509號中華民國98年5月8日第一審判決（起訴案號：
臺灣臺南地方法院檢察署98年度營毒偵字第78號），提起上訴
，本院判決如下：
    主  文
上訴駁回。
    事  實
一、乙○○前因施用毒品等案件，經臺灣臺南地方法院分別以94
    年度易字第299號、94年度易字第698號、94年度訴字第779
    號，各判處有期徒刑1年、1年2月、1年確定，於96年12月6
    日縮短刑期執行完畢。猶不知悔改，復基於施用第一級毒品
    海洛因之犯意，於98年1月18日15時許，在台南縣新營市○
    ○路74號住處房間內，非法施用第一級毒品海洛因1次，嗣
    因涉嫌搶奪案件，於98年1月20日為警逮捕到案，經其同意
    採尿送驗後呈嗎啡陽性反應，而查悉上情。
二、案經臺南縣警察局新營分局報請臺灣臺南地方法院檢察署檢
    察官偵查起訴。
    理  由
一、上揭犯罪事實，迭據被告乙○○於原審準備程序及審理中坦
    承不諱（參見原審98年5月4日準備程序筆錄及同日審判筆錄
    ），並有台南縣警察局新營分局偵查隊採取尿液編號對照表
    、長榮大學確認報告1份（內容為：尿液檢體編號098Ａ003
    號檢出呈嗎啡陽性反應）可資佐證；復經證人甲○○於本院
    審理時到庭具結證述：「我們先提供乾淨的瓶罐，讓被告自
    行採尿，之後回到辦公桌，再讓被告簽名，我再封籤。封籤
    是由我們完成，但我們是在被告面前封籤，再由被告簽名。
    瓶子是由被告確認過覺得乾淨，才由被告自行採尿，並由1
    位偵查佐陪同被告到廁所採尿，採尿完才由被告將瓶蓋鎖起
    來。尿液沒有被調包。」等情無誤，是被告確實涉有本件施
    用第一級毒品犯罪，已堪認定。從而，被告於本院審理時翻
    異前詞，改辯稱伊雖有施用第一級毒品海洛因，惟非於起訴
    書所載時間施用，及本件採尿程序有瑕疵云云，無非圖卸之
    詞，委不足採。其施用第一級毒品犯行，應堪認定。
二、查海洛因依其成癮性、濫用性及對社會危害性之程度，已為
    毒品危害防制條例第2條第2項第 1款列為第一級毒品。核被
    告所為，係犯毒品危害防制條例第 10條第1項施用第一級毒
    品罪。其施用時非法持有第一級毒品海洛因之低度行為，為
    其施用之高度行為所吸收，不另論罪。再被告有如事實欄所
    載之前科經判刑及執行完畢情形，此有臺灣高等法院被告前
    案紀錄表1份在卷可佐，其於前案有期徒刑執行完畢後，5年
    內故意再犯有期徒刑以上之本罪，為累犯，應依法加重其刑
    。
三、原審以被告本件施用毒品犯罪事證明確，因予論罪科刑，並
    審酌被告前因施用毒品經送觀察、勒戒、強制戒治之治療程
    序，甚至經法院判刑入監執行完畢出監，猶未認清毒品戕害
    身心之惡，不思戒絕革除惡習，仍為本案犯行，顯然其意志
    力甚為薄弱，迄未能戒除毒癮，惟兼衡被告施用毒品犯行，
    性質上為對自我身心健康之自戕行為，及犯後坦承犯行之態
    度等一切情狀，量處被告有期徒刑壹年。本院經核，原判決
    認事用法並無違誤，被告上訴意旨，猶執前開情詞空言否認
    犯罪，為無理由，應予駁回。
四、據上論結，應依刑事訴訟法第368條，判決如主文。
本案經檢察官謝錫和到庭執行職務。
中    華    民    國    98    年    8     月    19    日
                  刑事第二庭    審判長法  官  葉居正
                                      法  官  洪碧雀
                                      法  官  郭千黛
以上正本證明與原本無異。
如不服本判決應於收受送達後10日內向本院提出上訴書狀，其未
敘述上訴理由者，並得於提起上訴後10日內向本院補提理由書（
均須按他造當事人之人數附繕本）「切勿逕送上級法院」。
                                      書記官  尤乃玉
中    華    民    國    98    年    8     月    20    日
附錄本案判決論罪科刑法條：
毒品危害防制條例第10條第1項
施用第一級毒品者，處6月以上5年以下有期徒刑。


司法院資訊處製作；財團法人民間司法改革基金會備份。
